【裁判字號】    97,易緝,12
【裁判日期】    970609
【裁判案由】    贓物
【裁判全文】
臺灣花蓮地方法院刑事判決              97年度易緝字第12號
公  訴  人  臺灣花蓮地方法院檢察署檢察官
被      告  戊○○
上列被告因贓物案件，經檢察官提起公訴（95年度偵字第6217號
、96年度偵字第845號），本院判決如下：
    主  文
戊○○寄藏贓物，處有期徒刑壹年，減為有期徒刑陸月，如易科
罰金，以新臺幣壹仟元折算壹日。
    事  實
一、戊○○明知甲○○、黃順興、陳安龍等人（業由本院於民國
    96年12月14日判決）自95年9 月間起至同年10月16日間，外
    出後所竊得而藏放在花蓮縣吉安鄉○○村○○路288 號租屋
    處之迪奧女用手錶1支、夏利豪女用手錶1支、珍珠戒指及珍
    珠胸飾1組、藍寶鑲戒1只、祖母綠鑲戒1只、玉石手環1只、
    珍珠項鍊2 條、珍珠飾品1組、紅寶裸石1粒、彌月金飾永保
    安康1 組、鑲寶石銀手鍊、珍珠鑲戒1只、珠貝戒指1只、珠
    貝胸針1 只、藍寶鑲戒1只、白金戒指1只（以上為95年10月
    12日己○○失竊之物）、玉手鐲3只、玉石項鍊1條、圓形玉
    珮項鍊1條、珍珠項鍊1條、綠色如碧飾品1粒、玉石墜子1條
    、K金鑽石手環1 只、心型玉石項鍊1條（以上為丙○○95年
    10月3 日失竊之物）、珍珠項鍊1條（為丁○○95年9月26日
    失竊之物）、舊版10元紙鈔41張、舊版5元紙鈔1張、舊版1
    元紙鈔3張（以上為95年9月28日乙○○失竊之物）等珠寶財
    物，均係來路不明之贓物，竟於95年10月16日，在上址受甲○○之託而寄藏之，並於同日，至不知情之花蓮縣花蓮市○○路739 號花蓮第二信用合作社富國分社（以下簡稱花蓮二
    信）承租編號F5093-8 號保險箱，將上開甲○○所寄藏之金
    飾、手錶、戒指等珠寶財物，放置在上開保險箱內，嗣為警
    於96年1 月15日持搜索票至花蓮二信查獲，並扣得上開手錶
    等珠寶財物。
二、案經被害人己○○訴由花蓮縣警察局移送臺灣花蓮地方法院
    檢察署檢察官偵查起訴。
    理  由
一、證據能力部分：
    按被告以外之人於審判外之言詞或書面陳述，除法律有規定
    者外，不得作為證據；被告以外之人於檢察事務官、司法警
    察官或司法警察調查中所為之陳述，與審判中不符時，其先
    前之陳述具有較可信之特別情況，且為證明犯罪事實存否所
    必要者，得為證據；刑事訴訟法第159條第1項、第159條之2
    分別定有明文。又被告以外之人於審判外之陳述，雖不符刑
    事訴訟法第159條之1至159條之4之規定，而經當事人於審判
    程序同意作為證據，法院審酌該言詞陳述或書面陳述作成時
    之情況，認為適當者，亦得為證據；當事人、代理人或辯護
    人於法院調查證據時，知有第159條第1項不得為證據之情形
    ，而未於言詞辯論終結前聲明異議者，視為有前項之同意，
    刑事訴訟法第159條之5亦有明文。本件被告對於證人甲○○
    、諶惠文、被害人丙○○、丁○○、乙○○、己○○於警詢
    時證詞之證據能力不爭執，本院審酌彼等證詞作成時之情況
    ，並無不適合作為證據之情形，應認有證據能力，先此敘明
    。
二、認定事實之依據及理由：
    訊據被告固坦承有於上述時間至花蓮二信承租保險箱，並將
    甲○○交付之上開手錶等物放置保險箱內之事實，惟矢口否
    認有何寄藏贓物之犯行，辯稱：是甲○○叫我去開保險箱，
    我曾問他用途，他說要放東西，還說女人不懂不要問，不知
    道上開物品是甲○○行竊所得之贓物云云。經查：
  1.上開手錶等珠寶財物為被害人丁○○、丙○○、乙○○、己○○分別自95年9 月26日至95年10月12日間失竊之財物，業
    據被害人丁○○、丙○○、乙○○、己○○等人於警詢時供
    述甚詳，並有保險箱、贓物照片共65張、贓物認領保管單4
    紙、扣案之范倫鐵諾手錶等物（詳如臺灣花蓮地方法院檢察
    署扣押物清單所載）附卷可按，堪認上開手錶等物確為失竊
    之贓物無訛。
  2.被告於95年10月16日受證人甲○○之託，至花蓮二信承租保
    險箱並放置上開手錶等物之事實，業據被告自承在卷，並經
    證人甲○○及花蓮二信職員諶惠文證述明確，並有保險箱承
    租人印鑑卡、開箱紀錄表影本各1份在卷可證，堪認屬實。
  3.證人甲○○於本院審理時雖否認告知被告上開手錶等物為贓
    物，並稱：有用袋子將東西包起來，並把偷來的東西藏在娃
    娃裡面縫起來，被告沒有看到要寄放的東西，我跟被告說有
    空把這東西寄到銀行的保險箱等語。然而，證人甲○○交付
    給被告放置銀行保險箱內之手錶、珠寶等物眾多，其分別以
    黃手手提袋、透明塑膠盒、企鵝包等物放置，亦有花蓮縣警
    察局扣押物品目錄表1 份（見警卷第42頁起）及保險箱開箱
    後內部照片及上開手錶等照片在卷可按。而被告亦自承：到
    了保險箱時，我放進去有看，我看到好像有錢，錢是放在箱
    子裡面，還有看到手錶，箱子裡面都是錢跟手錶，應該也有
    珍珠等語（見本院卷第78頁），參酌上開塑膠盒為透明之材
    質，裡面放置之物品為何，輕易可以一覽無遺，足徵被告所
    述有看到箱子內放了錢、手錶及珍珠等情，應堪認定。
  4.被告與證人甲○○約自95年初開始同居，而證人甲○○於95
    年間並無工作，期間尚因案在通緝中，有吸食毒品，被告則
    在大理石工廠工作，至95年7、8月間就沒工作，其亦知悉證
    人甲○○遭到通緝、沒有工作又無積蓄之事實，業據證人甲○○與被告供述在卷。是以證人甲○○於上開期間既無工作
    ，顯無收入來源，其自承：我常跟朋友進出家裡，有搬一些
    東西，被告可能有看到，所以問我東西怎麼來的，是一些奇
    怪的東西；我與其他共犯一起行竊之物品，偷了之後就放回
    福興的住處，我們租了2 個房間，偷來的東西都放在福興我
    們租的地方等情（見本院卷第69、73頁），被告既與證人甲○○同居，對於其經濟狀況又多所了解，其理應知悉證人甲○○並無資力取得上開物品，且顯而易見並非工作上所需之
    之物甚明，則上開物品顯非正當取得之物，來源可疑，應為
    被告所得知。況且被告亦供稱：我曾有看到大頭、甲○○、
    安龍一起出門後會帶東西回來，我也曾看過大頭、安龍出門
    後帶了一台PS2 回來，並問我是否有連接線可以接上主機玩
    樂，我沒有看過他們出門工作，甲○○本身沒有積蓄，沒有
    工作，錢是我給他的，我會給他幾百元，有時他身上會帶有
    幾千元，當我問及這些錢是打哪來的，他們就只會互相對望
    傻笑，有看過甲○○、大頭、安龍拿手機、手錶、液晶螢幕
    、集郵集幣冊、人民幣、相機等情（見偵查卷第17頁起），
    而被告為61年次，有被告年籍資料在卷可按，其曾在大理石
    工廠工作，已非智識淺薄、毫無社會經驗之人，當知豈有出
    門之後就可無端攜回上開有價值之物之可能，況且所攜回之
    物多為手錶、手機、相機等高價之物，又豈是證人甲○○有
    資力取得，而取得後甚且需要已無工作之被告至銀行承租保
    險箱來存放，上開物品顯可易見是來路不明之贓物無訛，被
    告空言否認不知為贓物云云，顯係卸責之詞，不足採信。
  5.綜上，被告明知證人甲○○所交付之上開手錶等物為贓物，
    仍受證人甲○○之託而至花蓮二信承租保險箱而寄藏贓物之
    事實，已堪認定，應依法論科。
三、論罪與量刑：
  1.核被告所為，係犯刑法第349條第2項之寄藏贓物罪。被告利
    用不知情之花蓮二信職員以遂行上開犯行，為間接正犯。
  2.爰審酌被告有毒品危害防制條例之前科（未構成累犯），有
    臺灣高等法院被告前案紀錄表1 份在卷可按，素行不佳，而
    其與證人甲○○間雖為同居關係，然其為證人甲○○寄藏行
    竊所得眾多且價值不菲之贓物，增加查緝犯罪之困難，及其
    犯罪之動機、目的、手段、所生之危害不輕、被害人已取回
    部分財物及其犯罪後猶一再飾詞狡辯，顯無悔意之態度等一
    切情狀，量處如主文所示之刑。
  3.減刑：被告行為之時間在96年4 月24日之前，合於中華民國
    九十六年罪犯減刑條例第2 條第1項第3款之規定，爰減其宣
    告刑二分之一，並諭知易科罰金之折算標準。又被告係於97
    年1月11日經本院發布通緝後經緝獲到案，與前開條例第5條
    不得減刑之要件不符，仍得予以減刑，併此敘明。
據上論結，應依刑事訴訟法第299條第1項前段，刑法第349條第2
項、第41條第1 項前段，刑法施行法第1條之1，中華民國九十六
年罪犯減刑條例第2 條第1項第3款、第7條、第9條，判決如主文
。
本案經檢察官王怡仁到庭執行職務。
中    華    民    國    97    年    6     月    9     日
                  刑事第二庭    審判長法  官  林碧玲
                                      法  官  沈培錚
                                      法  官  林恒祺
上列正本證明與原本無異。
如對本判決不服，應於送達後10日內，向本院提出上訴狀（上訴
狀應記載具體上訴理由並應抄附繕本）告訴人或被害人如對於本
判決不服者，應具備理由請求檢察官上訴，其上訴期間之計算係
以檢察官收受判決正本之日期為準。
中    華    民    國    97    年    6     月    9     日
                                      書記官
附錄本案論罪科刑法條全文：
中華民國刑法第349條第2項：
（普通贓物罪）
搬運、寄藏、故買贓物或為牙保者，處5年以下有期徒刑、拘役
或科或併科1千元以下罰金。


司法院資訊處製作；財團法人民間司法改革基金會備份。
